【裁判字號】    92,交聲,191
【裁判日期】    920623
【裁判案由】    違反道路交通管理處罰條例聲明異議
【裁判全文】
臺灣臺北地方法院交通事件裁定                    九十二年度交聲字第一九一號
    異議人即
    受處分人  乙○○
右列受處分人因違反道路交通管理處罰條例案件，對於臺北市交通事件裁決所九十二
年一月二十二日所為之處分（原處分：北市裁三字第駕裁二二－Ｕ00000000
號），聲明異議，本院裁定如左：
    主  文
異議駁回。
    理  由
一、按汽車駕駛人，駕車在鐵路平交道有左列情形之一者，處二千元以上四千元以下
    （即新臺幣六千元以上一萬二千元以下）罰鍰。因而肇事者，並吊銷其駕駛執照
    ：一、不遵守看守人員之指示，或遮斷器開始放下，或警鈴已警、閃光號誌已顯
    示，仍強行闖越者，道路交通管理處罰條例第五十四條第一項第一款定有明文。
    另汽車駕駛人駕駛汽車違反道路交通管理處罰條例第五十四條第一項第一款規定
    者，除應依該條所規定之罰鍰處罰外，並予記違規點數三點，道路交通管理處罰
    條例第六十三條第一項第三款亦定有明文。
二、本件受處分人即異議人乙○○於民國九十一年十二月十二日十七時四十五分許，
    騎乘車號ＢＡＤ－一三八號重型機車，於臺北市○○街○○道，於遮斷器開始放
    下、警鈴已警、閃光號誌已顯示時，違規闖平交通，經臺北市政府警察局松山分
    局員警張輝璘將將受處分人攔停，遂以受處分人有違反上開道路交通管理處罰條
    例第五十四條第一項第一款規定之行為掣單舉發，嗣受處分人於舉發通知單上所
    載之應到案日期前向原處分機關提出申訴，經原處分機關請舉發單位調查結果，
    仍認受處分人有上開違規行為，原處分機關乃依道路交通管理處罰條例第五十四
    條第一項第一款、第六十三條第一項第三款規定於九十二年一月二十二日裁處受
    處分人罰鍰新臺幣九千元並予記違規點數三點。
三、訊據受處分人固不否認曾於右揭時間、地點騎乘該車號重型機車行經該平交道為
    警攔停之事實，惟否認有何違反道路交通管理處罰條例規定之行為，辯稱：伊已
    經通過平交道，柵欄才放下來，伊因為車子在騎時覺得沒有氣，故在過了柵欄後
    才停在柵欄旁邊的黃線，即被當時在管制室內未看到全部經過之員警張輝璘誤認
    闖越平交道云云。經查：受處分人於右揭時、地騎乘上開機車違規闖越平交道之
    違規事實，業據證人即開單告發受處分人之員警張輝璘到庭明確結證稱：「當時
    我是站在鐵路旁邊，號誌跟警鈴已經響了，柵欄才放下來，柵欄從靜止狀況點到
    放下來一共是十二至十四秒的時間，警鈴一響就不可以過去了，但是我們執法沒
    有這麼嚴，如果警鈴響時他剛好在平交道的話，我們也不會攔停，本件是柵欄已
    經放下到一半時，本件的受處分人是騎著ＢＡＤ一三八號的重型的機車，從松隆
    路行駛過來，當時號誌、警鈴都已經響了，柵欄也放到一半了，他從下面通過，
    全部放下時，他剛好在裡面，無法通過，所以我才過去把柵欄拿起來，讓他通過
    ，到外面再開單」等語（見本院九十二年六月二日訊問筆錄）。而證人張輝璘為
    原處分機關認定受處分人有上開違規行為之原證人，並到庭在本院法官面前以具
    結擔保其證述之真實性，且在負擔偽證罪之心理處罰狀態下，以言詞證述本件之
    待證事實即受處分人有上開違規事實，本院由其詳細之證述已得有受處分人確有
    上開違規行為之心證，且於本件卷存證據資料內並無任何積極證據足以證明證人
    上開證述係屬虛偽，亦無有足以令人顯信證人證述為不可採之品性證據或前科證
    據存在，本院自不得僅以證人為本件開單告發受處分人之員警而全盤抹煞其在訴
    訟上所具有之證人資格。又交通警察掣單舉發違反道路交通管理處罰條例所列之
    違規事實，本質上為行政處分，係公務員基於職務上之權力，依法就特定之具體
    事件所為之具公法上效果之單方面行政行為，基於公務員為公法上行為具有公信
    力之原則，該行政行為當可被推定為真正，其據以依法處分之事實認定亦為正確
    無誤。至於受處分人之母親甲○○○於本院調查時證述伊並未看到平交道遮斷器
    放下的情形，伊看到受處分人時是遮斷器已放下，受處分人已經過了平交道和一
    位身著交通警察衣服之員警交談等語（見本院九十二年五月十二日訊問筆錄），
    以其證詞亦無法證明受處分人係在遮斷器尚未放下前已通過平交道，從而本件異
    議人稱並未違規闖越平交道云云，尚難採信，本件事證明確，受處分人之違規行
    為堪以認定。
四、綜上所述，受處分人確有於右揭時地騎乘機車於遮斷器已放下、警鈴已響、閃光
    號誌已顯示之情形下，闖越平交道之違規行為，原處分機關依上開道路交通管理
    處罰條例第五十四條第一項第一款、第六十三條第一項第三款規定裁處受處分人
    罰鍰新臺幣九千元，並予記違規點數三點，核無違誤，本件受處分人之異議為無
    理由，應予駁回。
據上論斷，應依道路交通案件處理辦法第十九條，裁定如主文。
中      華      民      國    九十二    年    六      月    二十三      日
                                      臺灣臺北地方法院交通法庭
                                          法  官  鄭  佾  瑩
右正本證明與原本無異。
如不服本裁定，應於裁定送達後五日內向本院提出抗告狀。
                                          書記官  何  適  熹
中      華      民      國    九十二    年    七     月        一      日


司法院資訊處製作；財團法人民間司法改革基金會備份。
